【裁判字號】    99,交聲,912
【裁判日期】    991020
【裁判案由】    違反道路交通管理處罰條例聲明異議
【裁判全文】
臺灣士林地方法院交通事件裁定         99年度交聲字第912號
原處分機關  臺北市交通事件裁決所
異  議  人
即受處分人  乙○○
上列異議人因違反道路交通管理處罰條例案件，不服原處分機關
臺北市交通事件裁決所中華民國99年7 月13日北市裁申字第裁22
-Z3A019700號裁決（原舉發單號：Z3A019700 號），向本院聲明
異議，本院裁定如下：
    主  文
異議駁回。
    理  由
一、原舉發及處分意旨略以：異議人即受處分人乙○○於民國九
    十九年五月二十九日下午三時四十一分許，駕駛二八九八—
    ＷＷ號自用小客車，在限速每小時一百一十公里之國道一號
    高速公路北上一百六十四點八公里處，以時速一百三十五公
    里之速度，由南往北行駛，超過該處限速達二十五公里，而
    未逾四十公里，因依道路交通管理處罰條例第三十三條第一
    項第一款規定，裁處異議人罰鍰新臺幣（下同）三千五百元
    ，並記違規點數一點。
二、異議意旨略以：警員當時將伊攔下後，僅出示一個顯示數字
    一百三十五的儀器，即指伊超速，並無證據證明，而當時車
    流量大，伊駕車行駛中間車道，若該數據係警員測速所得，
    也有可能受外側車道之車輛干擾，未必即係伊的車速，原處
    分機關逕行裁罰，顯有違誤，為此聲明異議云云。
三、經查，證人即舉發警員甲○○到庭證稱：「本件是我舉發，
    我當天與王尚武一起值勤，我們在北上一六四點八公里處執
    行測速的勤務，那裡在北上大甲溪離收費站約兩公里，我們
    使用測速的雷射槍，當時車流量正常，當時異議人車速一百
    三十五公里，我是在路肩測速，異議人是在內側車道，我測
    到異議人超速之後，從路肩駕駛巡邏車駛入外側車道，異議
    人當時從內側車道變換到外側車道，我在外側車道攔下他之
    後，告知他違規事實及車速，就請他出示證件」、「雷射槍
    使用時，按下去之後只能測到單一目標，站在我們的位置看
    高速公路，一個剖面過來有三個車道，車子過來的時候，我
    們會一個一個打，大約看一下車速，雷射槍上面有螢幕，但
    沒有辦法攫取影像，只是一個速度的視窗，我們從觀測器裡
    對準目標後按下按鈕，視窗上就會標示出目標的速度，我看
    到異議人的車速是一百三十五公里才攔停」、「雷射槍的原
    理跟我們當兵打靶的原理是一樣的，瞄準目標後打出去，速
    度馬上會回彈回來，所以我可以確定是異議人的車子」、「
    本件雷射槍也有做例行的測試」等語（本院九十九年九月七
    日筆錄），並提出該次測速使用之雷射測速儀檢定合格證書
    為證，衡諸證人與異議人素不相識，僅因服勤而偶然查獲異
    議人違規，且證人本即在該處服勤，取締超速違規，有特別
    注意超速車輛之理由，是其所述當無不可信之理，從而，異
    議人之違規事實已堪認定，應依法裁罰。
四、異議人雖以前詞置辯，惟查，本件警員使用之雷射測速儀，
    僅有即時測速，顯示數據之功能，無法拍照攫取影像，此係
    儀器功能之限制，非警員操作失當可比，而甲○○本於其職
    務，於服勤時使用雷射槍輔助，在測得異議人超速後攔停予
    以舉發，此係其親身經歷，其證詞自得採為認定異議人違規
    之證據，亦非無證據可比，而按，警員舉發交通違規，乃行
    使立法者透過道路交通管理處罰條例所賦予之職權，而交通
    違規往往在瞬間發生，鑑於維持整體交通秩序之需要，通常
    也僅能委由警員本其認識與判斷，當場、即時採取必要之取
    締作為，復因警員執行公務，本身多具有一定之考選資格及
    專業訓練，執法對象又係不特定之一般大眾，其立場具有客
    觀、中立及公平等特質，鮮少偏頗之虞，是故，此種立即性
    之舉發違規，多依警員之判斷、認知，即為已足，而難苛求
    必需有其他積極佐證，除非有確證證明警員在執行職務時，
    因故意或過失而侵害人民權利，或處分本身有重大明顯之瑕
    疵，否則，基於對公權力之尊重與公信力之維持，自難遽認
    警員所述不實，本件異議人既無法提出證據，證明甲○○所
    述有何不可採之處，依上說明，其空言辯稱並未超速違規云
    云，即不可取。
五、按「汽車行駛於高速公路、快速公路或設站管制之道路，不
    遵使用限制、禁止、行車管制及管理事項之管制規則而有下
    列行為者，處汽車駕駛人新臺幣三千元以上六千元以下罰鍰
    ：（一）行車速度超過規定之最高速限或低於規定之最低速
    限。（餘款略）」，道路交通管理處罰條例第三十三條第一
    項第一款定有明文；上開違規情形依同條例第六十三條第一
    項第一款規定，並應記違規點數一點。經查，異議人確有前
    開在高速公路上超速行駛之違規行為，已見前述，原處分機
    關因依上引處罰條例規定，並參酌「違反道路交通管理事件
    統一裁罰基準表」表定事項，裁處異議人罰鍰三千五百元，
    並記違規點數一點，經核並無不合。異議人以本件並無證據
    證明其超速，且儀器採證或許有誤為由，向本院聲明異議，
    為無理由，應予駁回，爰裁定如主文。
據上論斷，應依道路交通案件處理辦法第十九條，裁定如主文。
中    華    民    國    99    年    10    月    20    日
                    交通法庭  法  官  陳彥宏
以上正本證明與原本無異。
如不服本裁定，應於送達後5 日內，向本院提出抗告狀。
                              書記官  范煥堂
中    華    民    國    99    年    10    月    20    日

司法院資訊處製作；財團法人民間司法改革基金會備份。
